最　高　行　政　法　院　判　決　　　　　　　　　九十一年度判字第一三一七號
　　再 審原 告　甲○○
　　再 審被 告　財政部臺北市國稅局
　　代　表　人　張盛和
右當事人間因綜合所得稅事件，再審原告對本院中華民國八十八年六月二十五日八十
八年度判字第二九一五號判決提起再審之訴。本院判決如左：
　　主  文
再審之訴駁回。
再審訴訟費用由再審原告負擔。
　　事  實
緣再審原告之配偶臧台徵民國八十二年度綜合所得稅結算申報，再審被告以其漏報再
審原告取自國防部中山科學研究院（以下簡稱中科院）之薪資所得計新臺幣（下同）
三○八、四四八元，乃核定補徵稅額四一、○四○元。再審原告不服，申經復查結果
，未准變更，循序提起訴願、再訴願，遞遭駁回，提起行政訴訟，亦遭本院八十八年
度判字第二九一五號判決（以下簡稱原判決）駁回。茲以原判決有舊行政訴訟法第二
十八條第一款、第七款即新行政訴訟法第二百七十三條第一項第一款、第九款再審事
由，提起再審之訴，摘兩造訴辯意旨如次：
再審原告起訴意旨略謂：一、訴願法第二條規定，於法定期限應作為而不作為，視同
為行政處分：訴願法第二條：「本法所稱行政處分，謂中央或地方機關基於職權，就
特定具體事件所為發生公法上效果之單方行政行為。中央或地方機關對於人民依法聲
請之案件，於法定期限內應作為而不作為，致損害人民之權利或利益者，視同行政處
分。」明白的定義了「行政處分」之意旨，基於此立法意旨，財政部及地方稅捐機關
理應於民國五十五年中山科學研究院（以下簡稱中科院）依動員戡亂臨時條款創立時
，即應依所得稅法之規定，強制向中科院非軍職員工課徵「品位加給、技術津貼」稅
賦，方符合行政主管機關之正確行政行為。雖於六十八年因納稅義務人貪圖檢舉獎金
檢舉，方於六十八年十一月三十日匆匆以（六八）台財稅三八五○一號函徵免原則，
以「如係、如屬」等關鍵詞授權中科院自行認定「品位加給、技術加給」為合於所得
稅法第四條第八款免納所得稅之研究補助費外，復為配合兩位蔣故總統、歷任行政院
長之國防武器自主研發政策，以獲得國防實質嚇阻戰略能力，保障人民之生存、自由
及尊嚴，更進一步在財政部所出版各年度版所得稅法令彙編、稅捐稽徵法令彙編中，
刻意隱去財政部（六八）台財稅三八五○一號之積極作為，使全國人民、法學界、律
師界、稅捐稽徵機關中、低階層官員皆不知有此函示存在，監察院（八五）院台財字
第二四五七號函調查意見即指出。且桃園稅捐稽徵處大溪分處於八十年四月八日回覆
檢舉納稅義務人，亦認為研究加給及技術津貼係政府為獎勵科技人員科技研究之工作
補助費（對人民公開表示），而北區國稅局於八十二年四月十五日北區國稅三第八二
○○七三○七號函，認「品位加給、技術津貼」可否適用所得稅法第四條第八款亦有
疑義．．．可知稅捐稽徵機關中、低階公務員亦不知有台財稅三八五○一號函的存在
；而在六十九年至八十三年以前亦從未對「品位加給、技術津貼」開立核定稅額通知
書或繳稅扣繳憑單，更使人民信賴中科院非軍職員工所領之「品位加給、技術津貼」
為符合所得稅法第四條第八款前段免稅要件為免稅所得，而在中科院對外招考員工時
，就前仆後繼地投入中科院懷抱，竭盡心智為獲得國防實質嚇阻戰略能力而努力研發
，就訴願法第二條行政處分之定義來看，已構成有效的認可免稅行政處分，蓋民國六
十八年財政部及稅捐稽機關已知悉中科院非軍職員工已領有「品位加給、技術津貼」
之事實，卻從民國六十九年至八十三年長達十四年之久，以上述積極作為配合認可，
免稅行政處分已確立，復就訴願法第九條第二項：「第二條第二項規定之視同行政處
分，人民得自該項所指法定期限經過後滿十日之次日起，於三十日內提起訴願」之立
法旨意來看，則是長達十四年之久不處分中科院非軍職人員所領品位加給、技術津貼
之課稅作為，應視為已駁回該納稅義務人檢舉訴願之行政處分，從而中科院非軍職員
工應享有「信賴保護原則」之適用。二、稅捐稽徵法第一條之一．．．但有利於納稅
義務人者，對於尚未核課確定之案件適用之。稅捐稽徵法第一條明定：「財政部依本
法或稅法所發布之解釋函令，對於據已申請之案件發生效力。但有利於納稅義務人者
，對於尚未核課確定之案件適用之。是以財政部稅制委員會於七十九、八十三、八十
七年度所出版各年度所得稅法令彙編及八十六年稅捐稽徵法令彙編中，其首揭財政部
七十九年十月十八日台財稅第000000000函、八十三年八月三十一日台財稅
第八三一六○七六六一號函、八十七年九月二十一日台財稅第八七一九六五三六六號
函、八十六年七月十一日第八六一○七○○六九號函各函示皆再三對全國人民揭示：
「本部及各權責機關在民國某年某月某日前發布所得稅釋示函令，凡未編入該各年度
版之所得稅法令彙編中，自民國七十九年十一月五日、八十三年十月一日、八十六年
八月一日、八十七年十月一日起，非經本部重行核定，一律不再援引適用，經再審原
告詳查各該年度版之所得稅法令彙編，皆未列入財政部六十八台財稅三八五○一號函
、行政院八十四年台八十四財三七○○七號函，依上開各函示之意旨，應為無效之函
示，必經各權責機關重新核定後，始重新生效，就稅捐稽徵法第一條之一之立法旨意
，對據以申請案件發生效力，且為對納稅義務人有利者，應適用之，故財政部（六八
）台財稅三八五○一號函及行政院八十四年台八十四財三七○○七號函對中科院非軍
職人員無拘束力，政府機關施政最忌反覆無常，憲法層次的「禁反言」原則，具有拘
束立法、司法、行政三者之效力，合先敘明。三、一般人民及輿論皆為中科院非軍職
人民抱屈，故應有「信賴保護原則」之適用。所得稅法第四條第八款於民國五十二年
修訂公佈施行，稅捐稽徵機關理應於民國五十五年中科院創立時，據以主張中科院非
軍職人員所領「品位加給或技術加給」為應稅所得，方無瀆職行政疏失之責任發生。
卻遲至民國六十八年方在檢舉人檢舉下，才匆匆以（六八）台財稅三八五○一函徵免
原則，以「如係、如屬」等關鍵詞授權中科院自行認定「品位加給、技術加給」為合
於所得稅法第四條第八款之免納所得稅之研究補助費，且行政院、國防部、中山科學
研究院基於國防武器自主研發政策需要，並未示知員工知悉（參財政部八十五年十二
月五日發文台財稅第八五一九二八○九一號函第三節引國防部八十五年十月九日珍琥
字第二五二六號之文）。且財政部發文給國防部後，歷經十四載，更進一步為配合歷
任行政院長的國防武器自主研發的政策，所增進公共利益實遠大於「品位加給或技術
加給」稅課利益而不作為的，是以中科院非軍職人員之「品位加給及技術加給」的免
稅權利是執行國家基本國策所獲得的人民之其他自由與權利，合於憲法第二十二條及
第二十三條，且與促進產業升級條例同為合於租稅優惠獎勵原則之定義：「租稅優惠
者在於具有相同負擔能力，為誘導其某一特定行為，以違反量能原則創造租稅特權取
得租稅利益，是以租稅優惠之憲法審查標準在於目的所獎勵誘導之行為與手段租稅特
權間是否符合比例原則，基於此原則（憲法第二十三條）及憲法第一百六十六條、第
一百六十七條及憲法增修條文第十條基本科學研究發展國策，即以誘導激發中科院非
軍職人員自主防衛武器的原創力，以最高行政裁量權核于「品位加給或技術加給」為
免稅待遇，何況就所得稅法第四條第八款前段、稅捐稽徵法第一條之一及四十八條之
三的立法本意，及所得稅法令彙編、稅捐稽徵法令彙編首揭各函示之意旨下，中科院
員工及一般人民皆已相信其為「品位加給及技術津貼」實質免稅的既存法秩序之存在
，實已擁有「信賴保護原則」之適用；鈞院對中科院數百份判決理由書中，皆指明「
信賴保護原則」，係指人民信賴政府機關之決定，就其生活關係已有適當之安排，應
給予保護或給予合理補償而言。四、監察院認為對非軍職人員不公及為非可歸責於納
稅義務人者之案件：監察院在（八五）院台財字第二四五七號函中，亦調查指出桃園
縣稅捐稽徵處大溪分處於八十年四月八日回復檢舉納稅義務人，亦認為「研究加給、
技術加給」係政府為獎勵科技人員研究工作之補助費，而北區國稅局於八十二年四月
十五日北區國稅三第八二○○七三○號函認「品位加給及技術津貼可否適用所得稅法
第四條第八款，亦有疑義，應採不溯及既往原則，明定自‧‧‧」所以本案未納稅，
非可歸責於納稅義務人，又監察院分別於八十七年十一月二十日以（八七）院台財字
第八七二二○○五八○號、及十二月二十二日（八七）院台財字第八七二二○○六五
八號函亦表明對中科院非軍職員工之處置顯非公平，而係對中科院及稅捐機關之行政
疏失所致，就桃園縣稅捐稽徵處大溪分處於八十年四月八日之函覆檢舉當事人之函，
中科院非軍職員工主觀上並無違章漏稅之故意，應享有「信賴保護原則」。五、李前
總統之裁示與見解：甲、於八十五年五月八日在中常會指責：「中科院之補稅問題，
五年前就已發生，有交代了很多次，但相關單位都沒果斷解決問題，到底是誰的錯，
要徹底去了解，如果是政府的錯，政府應該負責加以解決，錢應該由政府支出。」（
八十五年五月九日聯合報刊載）乙、於八十四年十月十二日在國軍軍事會議中裁示：
「中科院非軍職員工所領之品位加給及技術津貼所得稅追繳案，財稅單位對於法律之
引用不宜因時而異，以溯及既往方式追課亦有不妥，本案涉及人數眾多，波及層面甚
廣，其可能衍生相關之社會問題應予重視，希行政院相關單位重視，儘速妥善處理，
以免影響政府威信及當事人權益。」（行政院秘書長台三七○○七號函）。六、最高
行政法院鍾曜唐院長見解、八十七年十月十二日工商時報第四版刊出記者就中科院非
軍職員工所得稅行政訴訟事件，訪問鍾院長，鍾院長建議應由財政、國防兩部協商解
決，由此可知本案所得稅追補繳案，錯不在員工。七、本案中科院於八十五年二月十
二日補寄之扣繳憑單係偽造文件。按中科院於八十三年以前所開具之扣繳憑單上所添
載之扣繳義務人為院長劉曙晞上將，但中科院於八十五年二月十二日補寄已退休或現
職員工有關「品位加給或技術津貼」之扣繳憑單上所添記之扣繳義務人竟是已離職他
調多時之前主計處長周和漢與陳榮讚兩人，經查證兩人皆言中科院其時之主計處長吳
俊勢少將皆未徵詢兩人之同意，即擅自用其二人之名義補發此一有違法理之扣繳憑單
，而具有調查偵搜權之稅捐機關，竟以此不合法補發之扣繳憑單圍補稅依據，實有違
具有調查偵搜權之機關，不得以非法手段所獲得之證據，為課人民以納稅義務之憑證
的證據法則限制。試問如無扣繳憑單客觀平實記載所得應稅金額，則稅捐稽徵機關與
納稅義務人之糾紛將永無寧日。而鈞院認為不以扣繳憑單之有無作為課稅之唯一依據
，亦有待商榷，而周和漢、陳榮讚與吳俊勢等人以奉命行事為由，打國家賠償法，則
屬另一大事。八、本案經貴院認定「品位加給或技術津貼」為中科院非軍職員工之薪
資所得，必定要補徵所得稅，則中科院非軍職員工自五十五年成立至八十四年十二月
底止，退休離職員工不少，即可向國防部暨中科院請求補發全額退休金差額，將使國
庫損失甚鉅，且對於去世之員工其欠稅如何處理，退休金之差額是否其家屬亦可要求
追補，故本案應以憲法第十五條、第二十二條、第二十三條、及所得稅法第四條第八
款前段、稅捐稽徵法第一條之一、第四十八條之三、所得稅法令彙編首揭三函、稅捐
稽徵法令彙編首揭函示、桃園縣稅捐稽徵處大溪分處八十年四月八日函復檢舉人之函
暨長達二十八年之久實質免稅所成之既存法律秩序，以及「信賴保護原則」「比例原
則」等憲法層次相一致之倫理價值觀之原則來審慎判決，請求廢棄原判決，並撤銷一
再訴願決定與原處分，以維再審原告權益等語。
再審被告答辯意旨略謂：一、按「左列各種所得，免納所得稅：一、．．．八、中華
民國政府或外國政府、國際機構，教育、文化、科學研究機關、團體、或其他公私組
織，為獎勵進修、研究或參加科學或職業訓練而給與之獎勵金及研究、考察補助費等
。但受領之獎學金或補助費，如係為授與人提供勞務所取得之報酬，不適用之。」「
個人之綜合所得總額，以及其全年左列各類所得合併計算之：．．．第三類：薪資所
得：凡公、教、軍、警、公私事業職工薪資及提供勞務者之所得，為薪資所得：一、
薪資所得之計算，以在職務上或工作上取得之各種薪資收入為所得額；二、前項薪資
包括薪金、俸給、工資、津貼、歲費、獎金、紅利、各種補助費及按月或按年分期給
付之退休金或養老金。．．．」分別為行為時所得稅法第四條第八款及第十四條第一
項第三類所明定；又「稅捐之核課期間，依法應由納稅義務人申報繳納之稅捐，已在
規定期間內申報，且無故意以詐欺或其他不正當方法逃漏稅者，其核課期間為五年。
．．．在前項核課期間內，經另發現應徵之稅捐者，仍應依法補徵或並予處罰；．．
．」及「前條第一項核課期間之起算，依左列規定：一、依法應由納稅義務人申報繳
納之稅捐，已在規定期間內申報者，自申報日起算。」亦為稅捐稽徵法第二十一條第
一項第一款、第二項及第二十二條第一款所明定。二、查中科院之預算雖分別依計畫
編列人事費支應其員工之各項給與，但實際上領受「品位加給」或「技術津貼」之非
軍職人員，無論配屬之單位參與不同計畫，悉依該院所訂「科技人員品位加給支給標
準」、「技術員薪給標準表」之等級，每月按職級定額領取「品位加給」或「技術津
貼」，該院與其聘僱人員之約定事項亦載明所指薪給，除實物代金及眷補費外，包括
全部給與，是以該院非軍職人員所領受之「品位加給」或「技術津貼」，核屬其在職
務上或工作上因提供勞務所取得之報酬；另財政部臺灣省北區國稅局於八十二年間曾
派員前往該院現場瞭解結果，該院支付非軍職人員之「品位加給」及「技術津貼」係
採按月給付方式，並非按研究計畫個案給付，復經中科院八十一年十一月三日八十一
訓誠字第一六八七三號函致該局說明該院各類薪資扣繳所得狀況：「本院於年度開始
即訂有各項研究計畫，並按照研究計畫逐月實施。各項研究計畫除一般經費外，為獎
勵科技人員竭盡心智參與研發工作，另編列研發人員研究補助費及技術津貼。為便利
作業，研發人員研究補助費係按月發放方式，再經由成本歸戶手續，回歸計畫預算內
（研究補助費採個案給付，必將增加人力及作業之負擔，不符經濟效益）」等語，足
見中科院給付非軍職員工之「品位加給」及「技術津貼」之所得，屬經常性補助費給
與，且依職級按月定額支付，為提供勞務所取得之報酬，依行為時所得稅法第四條第
八款但書及第十四條第一項第三類之規定，核非免稅之研究補助費所得，乃屬應課稅
之薪資所得，殆無疑義。又本件原核定發單補徵稅款，並未逾前揭稅捐稽徵法第二十
一條所定核課期間，所稱基於信賴利益不宜追溯補徵等節，殊無足採。三、又再審原
告訴稱依所得稅法第九十四條第一項規定，扣繳義務人即中科院主辦會計，有先行代
納稅義務人繳納之義務，國稅局直接向中科院非軍職員工追課，有違該條法定之程序
正義乙節。惟按「凡有中華民國來源所得之個人，應就其中華民國來源之所得，依本
法規定，課徵綜合所得稅。」、「納稅義務人應於每年二月二十日起至三月底止，填
具結算申報書，向該管稽徵機關，申報其上一年度內構成綜合所得總額．．．，以及
有關減免、扣除之事實，並應依其全年應納稅額減除暫繳稅額及尚未抵繳之扣繳稅額
，計算其應納之結算稅額，於申報前自行繳納。．．．。」分別為所得稅法第二條及
第七十一條第一項所明定。是本件再審原告既有前揭規定之應稅所得，即應依法合併
申報綜合所得稅，其未依規定合併申報，據以併課補徵，要無不合，再審所訴理由，
委無足採。四、至再審原告主張各節，業經大院前審判決詳為審酌予以論駁在案，並
無適用法規錯誤之情形，再審原告仍執前詞反覆訴求，殊難謂為有理由，又具以原判
決「適用法規錯誤」之理由，提起再審之訴，亦僅為再審原告於法律上見解之歧異，
要難符合行政訴訟法第二十八條第一款規定之要件，是所訴核不足採。請判決駁回再
審原告之再審之訴等語。
　　理  由
按修正前行政訴訟法第二十八條第一款所謂適用法規顯有錯誤（即修正後之第二百七
十三條第一項第一款），係指原判決所適用之法規與該案應適用之現行法規相違背，
或與解釋判例有所牴觸者而言。至於事實認定職權之正當行使或法律上見解之歧異，
再審原告對之縱有爭執，要難謂為適用法規顯有錯誤，而據為再審之理由。又同條第
七款（即修正後第二百七十三條第一項第九款）所謂為判決基礎之證物係偽造或變造
者，係指判決以偽造或變造之證物為基礎，其偽造或變造構成刑事上之犯罪，且經宣
告有罪判決確定，或其刑事訴訟不能開始或續行，非因證據不足者為限。本件再審原
告之配偶臧台徵民國八十二年度綜合所得稅結算申報，再審被告以其漏報再審原告取
自國防部中山科學研究院（以下簡稱中科院）之薪資所得計新台幣（下同）三○八、
四四八元，乃核定補徵稅額四一、○四○元。再審原告不服，申經復查結果，未准變
更，循序提起訴願、再訴願，遞遭駁回，提起行政訴訟，亦遭本院八十八年度判字第
二九一五號判決（以下簡稱原判決）駁回。茲以原判決有舊行政訴訟法第二十八條第
一款、第七款即新行政訴訟法第二百七十三條第一項第一款、第九款再審事由，提起
再審之訴。經查原判決係以：再審原告在前訴訟程序起訴意旨以再審被告認其配偶臧
台徵八十二年度綜合所得稅結算申報，漏報再審原告取自中科院之薪資所得計三○八
、四四八元，乃核發稅單補徵該年度綜合所得稅四一、○四○元，臧台徵不服，申經
復查結果，未准變更，再審原告乃循序提起訴願、再訴願，遞遭決定駁回，遂提起行
政訴訟，求予撤銷原處分及一再訴願決定云云。但觀之原處分卷、一再訴願及本院行
政訴訟案卷可知，再審原告與臧台徵係夫妻，八十二年度綜合所得稅結算申報以臧台
徵名義為納稅義務人，再審被告因認有漏報情事，對臧台徵補徵該年度綜合所得稅，
臧台徵不服申請復查，再審被告所為復查決定未准變更，嗣未申請復查之再審原告即
提起一再訴願及行政訴訟。由此足見再審被告並未對再審原告為任何行政處分，再審
原告原不得提起訴願，其所提起之訴願應從程序上予以駁回，一再訴願決定遞從實體
上駁回再審原告之請求，理由雖有不同，惟其結論則無二致，再審原告之訴仍應予駁
回等情，因而駁回再審原告在前訴訟程序之訴。再審原告雖主張原判決有如事實欄再
審起訴意旨所載之再審事由，惟查行為時所得稅法第十四條第一項第三款已明示薪資
所得之定義，凡公教、軍、警、公私事業職工薪資及提供勞務之所得，均屬之。此項
薪資所得除法定免稅者外，均屬應稅之個人綜合所得。系爭所得係再審原告以中科院
非軍職員工身分而領受之品位加給或技術津貼，雖以研究補助費為名，但並非因參與
研究投入心力而獲致，而是如中科院其他非軍職人員實際上領受「品位加給」或「技
術津貼」之情形，無論配屬之單位或參與不同研究計畫，均依該院所訂「科技人員品
位加給支給標準表」、「技術員薪給標準表」之等級，每月按級定額領取。足見中科
院發給此項品位加給或技術津貼係如薪資般，人人可得，不以投入研究之心力而區分
，而以其為中科院服勤務之故，即屬因提供勞務所取得之報酬，依行為時所得稅法第
四條第八款但書規定，不在免稅範圍。依同法第十四條第一項第三款，第十三條規定
，自應列報為個人綜合所得總額中，課徵綜合所得稅，不得僅以系爭所得以研究補助
費為名發給，即謂免稅。又系爭所得所以應認係應稅薪資所得，並非以每月發給為要
件，尚不因中科院函云每月發給為便宜作業，即認不符合應稅要件。又按租稅法律主
義，乃課稅原則之一，課稅固應有法律依據，免稅亦同。此觀諸所得稅法就免稅所得
採列舉規定，非該法所定免稅之所得，均應核課所得稅（第二、三條）等情，亦可窺
知。系爭所得依法應稅，已如上述，縱稽徵機關久未課稅，並不能認有免稅之默示，
並非對人民聲請之案件不作為，無視同免稅行政處分之可言。否則無異認行政不作為
得創設免稅內容，殊與租稅法律主義有違。又再審被告僅消極的不作為未予核課，其
課稅要件仍然存在，非予再審原告有任何免稅之利益，而財政部亦無系爭所得免稅之
核示，無信賴基礎事實，不成立信賴保護原則。既未逾核課期間，再審被告予以核課
，與法無違。又查財政部六十八台財稅字第三八五○一號函釋在於說明如何合於應稅
薪資所得或免稅研究補助費之情形；行政院八十四台財三七○○七號函釋，在說明品
位加給不合免稅規定情形，均在闡明前引法規原意，無關以行政命令變更人民權利義
務之內容，非自行政院該函釋始確立為應稅，不生追溯課稅之情形。且不待該二函釋
，本案所得均應核課所得稅，不能以該二函釋未編入稅法法令彙編，即謂核課所得稅
牴觸禁反言原則有違法情事。又財政部函釋並無何者有利或不利再審原告之情形，無
稅捐稽徵法第一條之一之適用。本案所得應予課稅，與退休金之計算無關，再審原告
所稱認係薪資所得，則短發之退休金如何補發云云，要屬別一問題。本案因漏報應稅
所得而予以核課，與漏報之有無故意或過失，有無可歸責之事由無關，其課徵稅款無
違憲法第十五條、第二十二條、第二十三條、第一百六十六條、第一百六十七條、增
修第十條規定之可言。又稅捐稽徵法第四十八條之三從新從優之規定，乃關於裁罰之
事項，本案非屬裁罰事項，無該條適用，況系爭所得應稅，自該所得發生後迄無法律
變更，無有利不利之比較可言，尤不生該條適用問題。再者，課稅與否應由稽徵機關
依法認定，非可由事業團體或其他機關自行認定，再審原告主張系爭所得業經發放單
位認定為免稅云云，應屬誤解。再審原告主張系爭所得不應核課所得稅，並不可採。
又其主張與原判決理由實無關涉，難據以認為原判決適用法規顯有錯誤。又所得稅法
規定扣繳義務人之扣繳義務，旨在保障所得稅之課徵，扣繳義務人有無依法扣繳，屬
納稅義務人得否用以抵付應納稅款之問題，納稅義務人如有應稅所得，均應依法申報
，縱未經扣繳義務人先行扣繳而無扣憑憑單亦然。再審原告有系爭應稅所得而未申報
，再審被告予以核課，於法無違。而有無扣繳憑單，中科院補發之扣繳憑單是否有權
人所核發，於再審原告之納稅義務並無影響。原判決並非以扣繳憑單為判決基礎，且
再審原告所指經偽造、變造之扣繳憑單，亦未經刑事判決宣告有罪確定，依首開規定
與說明，不得執為再審理由。從而原判決要無原審原告所指適用法規顯有錯誤或為判
決基礎之證物係經偽造或變造之再審事由，再審之訴應予駁回。又本件事證已臻明晰
，無行言詞辯論之必要，中科院亦非本件訴訟標的須合一確定或因本件撤銷訴訟之結
果，其權利或法律上之利益，將受損害者，自無庸命其參加，併此指明。
據上論結，本件再審之訴為無再審理由，爰依行政訴訟法施行法第二條、行政訴訟法
第二百七十八條第二項、第九十八條第三項前段，判決如主文。
中　　華　　民　　國　　九十一　　　年　　　七　　　　月　　　十九　　　日
                    最 高 行 政 法 院  第 一 庭
                                審 判 長 法  官　　　黃　綠　星
                                         法  官      黃  合  文
                                         法  官　　　蔡　進　田
                                         法  官　　　黃　璽　君
                                         法  官　　　廖　宏　明
右  正  本  證  明  與  原  本  無  異
　　　　　　　　　　　　　　　　　　　　 法院書記官　邱　彰　德
中　　華　　民　　國　　九十一　　　年　　　七　　　　月　　　十九　　　日
